Inventaris van het archief van H.W. Tilanus [levensjaren 1884-1966], ca. 1890-1966; enige van zijn familieleden, 1867-1942
Nationaal Archief, Den Haag
- Hendrik Willem Tilanus (1884-1966)
  - afdeling: persoonlijke papieren, 1e
    - Openbaar leven, I
      - Algemeen, A.
        - Ingekomen brieven en minuten van uitgaande brieven., 1.
          - 1945-1950, 4-9
            - Ingekomen brieven van en minuten van uitgaande brieven aan:, 8; 1 omslag
              A.A. van Sandick, 1945-1946; B.C. de Savornin Lohman, 1945-1946; W. Scherpbier, 1949; P.D.H. Schipper, 1949; J.J.R. Schmal, 1947; F.A. von Schmid, 1949; D. Schurink, 1949; A. Sneep, 1949; P.C. Snorn, 1949; P. Sterk, A.J. Smet, C. Pagter e.a., 1949; D.U. Stikker, 1949; D.A. van Stralen, 1949; F. Stumpf, 1949; B.C.M.M. van Suchtelen, 1949; Texel, CHU-kiesvereniging -, 1945; G. Thesing, 1950; M.P. Thomassen à Thuessink van der Hoop van Slochteren, 1949.
            - Ingekomen brieven van en minuten van uitgaande brieven aan:, 9; 1 omslag
              G. van Veen, 1945; H. van Vembde, 1949; G. Verschoor, 1950; familie P. Visser, 1949; G. Vixseboxse, 1948; M. van Vliet, 1949; W. Wagenaar, 1946, 1950; P. de Wagenaar, 1949; J.H. van der Wal, 1945; G.E. van Walsum, 1945; H.G. van de Werken, 1949; Westergeest, CHU-kiesvereniging-(voorzitter K. ter Horst), J. en M. Wilkint, 1949; freule C.W.I. Wttewaall van Stoetwegen, 1945; W. Wynia, 1949; IJlst, CHU-kiesvereniging -, 1949; M.H. van Zutphen, 1946; J. de Zwaan, 1948; N.N. (5) 1946, 1949.
          - 1951-1965, 10-11
            - Ingekomen brieven van en minuten van uitgaande brieven aan:, 10; 1 omslag
              H. Belier, 1955; J. de Boer (voorzitter CHU-kiesvereniging Anjum), 1951; J.M.L.Th. Cals (minister O.K. en W.), 1963; Contactcommissie Werkgeversbonden, 1954; A.W.J. van Delden, 1963; P. van der Drift, 1959; L.E. de Geer van Oudegein, 1964; Koninklijke Van Gorcum en Co. N.V., 1962-1964; K. de Jong, 1952; Mej. N. Kalker, 1956; H. Kikkert, 1951; G.L. Klamer, 1952; H.A. Korthals, 1962; Krabbendijke, burgemeester, 1962.
            - Ingekomen brieven van en minuten van uitgaande brieven aan:, 11; 1 omslag
              D. Lambooy, 1961-1962; H.C.W. Moorman, 1964; J.D.H. van der Neut, 1952; C.G. van Niftrik, 1964; R. Rutgers, 1953; Rijksinstituut voor Oorlogsdocumentatie, 1957; W. de Savornin Lohman, 1952; F. Sierksma, 1963, 1965; G. Thesing, 1952; C.B. Tilanus, 1965; J.B. Tillema, 1953; J.A. Verhage, 1953; A. Zander, 1956.
        - Aantekenschriften en plakboeken, 2.
          - Aantekeningen betreffende zijn leven van 1884 tot 1906 en periodieke aantekeningen betreffende zijn leven na 1906., 1906-1917; 12; 1 deel
          - Plakboek bevattende teksten van politieke redevoeringen en verhandelingen uit binnen- en buitenland uit de periode 1906-1913., Z.j; 13; 1 deel
          - Plakboek betreffende de slag bij Quatre Bras, samengesteld uit een serie kranteartikelen geschreven door J.H. Fruyt van Hertog., Ca. 1910; 14; 1 deel
          - Aantekeningen betreffende artikelen van politieke aard verschenen in verschillende tijdschriften in de jaren 1916-1917., Z.j; 15; 1 deel
          - Aantekeningen en knipsels betreffende politieke kwesties en gebeurtenissen in het buitenland., 1917-1919; 16; 1 deel
          - Aantekeningen en knipsels betreffende politieke kwesties en gebeurtenissen in Nederland., 1917-1919; 17; 1 deel
          - Aantekeningen betreffende het behandelde in de Tweede Kamer der Staten-Generaal., 1917-1918; 18; 1 deel
          - Aantekeningen en knipsels betreffende de geschiedenis en het politiek programma van de Christelijk -Historische Unie., Z.j. (1917-1918); 19; 1 deel
          - Aantekeningen betreffende de geschiedenis en het politiek programma van de Anti-revolutionaire Partij., 1917; 20; 1 deel
          - Aantekeningen betreffende de grondwet van 1887, voorgeschiedenis en afzonderlijke artikelen., 1917; 21-22; 2 delen
            - Geschiedenis en artikelen 1 t/m 126., 21
            - Artikelen 127 e.v., 22
          - Aantekeningen betreffende de herziening van de regeling van het kiesrecht en betreffende het stelsel van evenredige vertegenwoordiging., 1917; 23; 1 deel
          - Aantekeningen betreffende het besprokene op het tweede Christelijk Sociaal Congres., 1919; 24; 1 deel
        - Artikelen, 3.
          - Artikelen betreffende militair-technische onderwerpen, met bijlagen. Gedrukt, geschreven., Ca. 1912-1919; 25; 1 omslag
          - Artikelen betreffende actuele politieke en maatschappelijke onderwerpen, gepubliceerd in de "Zondagsbode voor Noord-Brabant en Limburg". Gedrukt., 1917; 26; 1 stuk
          - Artikel betreffende het vraagstuk dienstweigering, met bijlagen. Geschreven., Z.j. (1917); 27; 1 omslag
            Zie ook inventarisnummer 139.
          - Artikel voor de rubriek "Ingezonden" betreffende het vraagstuk van de processie-vrijheid, met aantekeningen en knipsels. Getypt, geschreven., 1921; 28; 1 omslag
          - Artikelen in het kader van de verkiezingsstrijd. Gedrukt, getypt., 1935, 1946, 1959; 29; 1 omslag
          - Artikelenserie betreffende het fascisme en het nationaal-socialisme, gepubliceerd in "De Christenvrouw", orgaan van de Nederlandse Christen Vrouwenbond, met manuscripten. Gedrukt, getypt., 30; 1 omslag
          - Brochure betreffende het vraagstuk van oorlog en vrede, met manuscripten. Gedrukt, getypt., Z.j. (1936); 31; 1 omslag
          - Artikel betreffende de betekenis van het parlementaire stelsel. Getypt., Z.j. (ca. 1937); 32; 1 stuk
            Anoniem, maar zeer waarschijnlijk door Tilanus geschreven.
          - Artikelen betreffende onderwijs-aangelegenheden. Gedrukt, getypt., 1937, 1946, 1961; 33; 1 omslag
          - Artikel betreffende de christelijk-historische visie inzake het defensie-vraagstuk, verschenen als bijlage bij "De Jonge Nederlander", maandblad van de Federatie van christelijk-historische Jongerengroepen. Gedrukt., Z.j. (1938); 34; 1 stuk
          - Brochure betreffende de betekenis van de organisatie op christelijke grondslag in het licht van de actuele omstandigheden. Gedrukt., 1940; 35; 1 katern
            De brochure bevat de tekst van een rede bestemd voor de algemene ledenvergadering van het Convent van Protestants-Christelijke Patroonscentrales en het Christelijk Nationaal Vakverbond op 29 augustus 1940 (zie ook inventarisnummer 40).
          - Artikelen naar aanleiding van het vijftigjarig bestaan van de C.H.U., bestemd voor publicatie in "Elseviers Weekblad" en het c.h. weekblad "Koningin en Vaderland". Getypt., 1958; 36; 1 omslag
          - Artikelen naar aanleiding van het overlijden van Koningin Wilhelmina, het twintigjarig kamerlidmaatschap van freule mr. C.W.I. Wttewaall van Stoetwegen, en het overlijden van het Eerste Kamerlid R. Pollema. Gedrukt, geschreven., 1962, 1965 en z.j; 37; 1 omslag
        - Teksten van en aantekeningen voor redevoeringen., 4.
          - Teksten van redevoeringen, met bijlagen., Ca. 1911-1964; 38-43; 6 omslagen
            In elk omslag is een lijst van onderwerpen aanwezig.
            - Ca. 1911, 1923, 1924, 1931, 38
            - 1933-1936, 39
            - 1938-1940, 40
            - 1942, 1944-1946, 41
            - 1948-1952, 42
            - 1954, 1958, 1960, 1964, 43
          - Aantekeningen voor redevoeringen, met brochures, knipsels en andere bijlagen., Ca. 1917-1965; 44-63; 20 omslagen
            - Ca. 1917-1921, 44
            - 1922-1923, 45
            - 1924-1926, 46
            - 1927-1929, 47
            - 1930 en z.j. (jaren 1930), 48
            - 1931-1932, 49
            - 1933, 50
            - 1934, 51
            - 1935, 52
            - 1936, 53
            - 1937-1938, 54
            - 1939-1940, 1942, 55
            - 1945-1946, 56
            - 1947, 57
            - 1948-1949 en z.j. (eind jaren 1940), 58
            - 1950, 59
            - 1951-1953, 60
            - 1954, 1956-1958, 61
            - 1959-1961, 62
            - 1962-1965, 63
        - Foto's, 5.
          - Foto's betreffende zijn openbare leven., Ca. 1914-1964; 64; 1 omslag
      - Staatkundige functies, B.
        - Partijfunctionaris in de Christelijk-historische Unie (1917-1966)., 1.
          - secretaris landelijk bestuur (1917-1939), a.
            - Program van beginselen, statuten en huishoudelijke reglementen van de C.H.U., en propagandablaadjes houdende nadere toelichting op verschillende beginselen., 1917; 65; 1 omslag
            - Briefwisseling en aantekeningen betreffende de opbouw van de partij-organisatie in Brabant., 1917; 66; 1 omslag
              Namen van briefschrijvers zijn opgenomen in de index.
            - Stukken betreffende organisatorische en propagandistische werkzaamheden, voornamelijk in verband met verkiezingen en algemene vergaderingen, waarbij gevoegd de door vertegenwoordigers der R.K.S.P., A.R.P. en C.H.U. ondertekende tekst van een in 1913 gesloten politiek akkoord., 1913, 1918-1927; 67; 1 omslag
            - Nota's van J.R. Slotemaker de Bruïne en J.R. Snoeck Henkemans en afschriften van de tussen eerstgenoemde en commissarissen van de N.V. Dagblad "De Nederlander" gewisselde brieven betreffende diens ontslagname als hoofd-redacteur., 1922; 68; 1 omslag
              Snoeck Henkemans was een der commissarissen.
            - Stukken betreffende de inzameling voor en de plaatsing en onthulling van een gedenksteen in het huis van wijlen A.F. de Savornin Lohman., 1924-1925; 69; 1 omslag
            - Brieven en circulaires, kamerstukken, aantekeningen en andere stukken betreffende en gebruikt bij verschillende verkiezingsacties., 1924-1939; 70-74; 5 omslagen
              - Kamerverkiezingen 1925., 70
              - Kamerverkiezingen 1929., 71
              - Kamerverkiezingen 1933., 72
              - Kamerverkiezingen 1937., 73
              - Staten- en gemeenteraadsverkiezingen 1939., 74
            - Brieven aan, nota's voor en rapport van de C.H.U.-commissie inzake Godsdienst, Kerk en Staat., 1925-1940; 75; 1 omslag
            - Briefwisseling en kranteknipsels betreffende uitlatingen van Tilanus inzake de mogelijkheid van de instelling van een gezantschap bij het Vaticaan., 1929; 76; 1 omslag
            - Circulaires, brochures en teksten van redevoeringen betreffende het standpunt van de C.H.U. inzake het defensievraagstuk. Met aantekeningen en knipsels., 1929-1938; 77; 1 omslag
            - Aantekeningen betreffende het fascisme, het nationaal-socialisme en het standpunt van de C.H.U. ten aanzien van deze bewegingen. Met brieven, brochures, tijdschriften en andere bijlagen., 1931-1938; 78; 1 omslag
              Enige stukken zijn wegens hun bijzondere aard geborgen in afzonderlijke enveloppe. Namen van briefschrijvers zijn opgenomen in de index.
            - Nota's voor het hoofdbestuur betreffende het al of niet toepassen van het meer-lijstenstelsel bij de landelijke verkiezingen., 1933, 1936; 79; 1 omslag
            - Teksten van verhandelingen door B.C. de Savornin Lohman, J. Schokking en J.R. Slotemaker de Bruine ter gelegenheid van de herdenking van het vijfentwintigjarig bestaan van de C.H.U., 1934; 80; 1 omslag
            - Tekst van een redevoering betreffende de weerbaarheid van het Nederlandse volk, uitgesproken door luitenant-generaal Jhr. M. Roëll op de jaarlijkse algemene vergadering van de C.H.U., 1936; 81; 1 omslag
            - Rapport, met minderheidsnota, van de C.H.U.-commissie inzake de ordening van het bedrijfsleven, uitgebracht aan het hoofdbestuur, met aantekeningen van Tilanus en kranteknipsels., 1937; 82; 1 omslag
            - Rapport van de Landbouw-commissie van de C.H.U., uitgebracht aan het hoofdbestuur, waarbij gevoegd brieven en knipsels betreffende de Christelijke Boeren- en Tuindersbond en de bond "Landbouw en Maatschappij"., 1937; 83; 1 omslag
            - Stukken betreffende besprekingen van de resultaten der afgelopen kamerverkiezingen en betreffende acties ter versterking van de positie van de C.H.U., 1937; 84; 1 omslag
            - Briefwisseling betreffende de benoeming van bestuursleden van de vereniging "De Savornin Lohman-fonds"., 1937-1938; 85; 1 omslag
              De vereniging had ten doel de uitgave van staatkundige publicaties van christelijk-historische signatuur.
          - voorzitter landelijk bestuur (1939-1958), b.
            - Teksten van de redevoeringen door Tilanus als voorzitter uitgesproken ter opening van de jaarlijkse algemene vergadering van de C.H.U., met bijlagen., 1940, 1946-1958; 86; 1 pak
            - "Jaarboekjes" van de C.H.U., houdende overzichten van organisatie en kader, en verslagen van activiteiten., 87-92; 6 delen
              - 1940, 87
              - 1946, 88
              - 1947, 89
              - 1948, 90
              - 1950, 91
              - 1955-1956, 92
            - Concepten en teksten van persoonlijke rondzendbrieven aan "vrienden en geestverwanten" betreffende de politieke ontwikkelingen sedert de meidagen., Juni-augustus 1940; 93; 1 omslag
            - Briefwisseling, nota's, (concept-) manifesten en aantekeningen betreffende de pogingen van de leiders der zes grote partijen en van initiatiefnemers van buiten de partijen, om te komen tot een nationale politieke concentratie. Met brochures en knipsels., Juni-oktober 1940; 94; 1 pak
            - Aantekeningen, deels in cahiers, betreffende politieke, maatschappelijke en godsdienstige onderwerpen, gebruikt bij en vrucht van voordrachten en discussies voor, van en met mede-geïnterneerden., 1940-1943 en z.j; 95; 1 omslag
              Achter in één der cahiers dagboekaantekeningen betreffende zijn verblijf in Buchenwald en Haaren.
            - Nota, voorlopig rapport en aantekeningen betreffende vraagstukken rond de na-oorlogse politieke opbouw van Nederland, gebruikt bij en vrucht van de discussies van de zgn. staatkundige kring van geïnterneerden ("Commissie Donner")., 1941-1942 en z.j; 96; 1 omslag
            - Manuscripten en brochures inhoudende staatkundige beschouwingen, afkomstig van C.E. van Koetsveld, de beweging "De Nationale Concentratie", de C.H.U.-commissie Bosch van Rosenthal, en het illegale blad "Trouw". Met bijlagen., 1942-1944; 97; 1 omslag
            - Ingekomen brieven van C.H.U.-kaderleden betreffende de onderlinge contacten in eigen kring en de verstandhouding met de anti-revolutionairen, met aantekeningen van Tilanus betreffende de door hem gevoerde briefwisseling., 1942-1943; 98; 1 omslag
            - Concepten voor een persoonlijk rondschrijven te verzenden na de bevrijding, en circulaires nadien uitgegaan, zowel van Tilanus persoonlijk als van het dagelijks bestuur., 1942-1945; 99; 1 omslag
            - Briefwisseling en aantekeningen betreffende het c.h. dagblad "De Nederlander", de koerswijziging van "De Nieuwe Nederlander" en de wederuitgave van een "Christelijk-historische Nederlander". Met bijlagen., 1943-1948; 100; 1 omslag
              Tilanus was hierbij betrokken én als partij-voorzitter én als commissaris van de N.V. Dagblad "De Nederlander".
            - Aantekeningen betreffende het besprokene op de eerste naoorlogse vergadering van het hoofdbestuur der Unie. Met bijlage., 1945; 101; 1 omslag
            - Brieven en aantekeningen betreffende besprekingen tussen bestuursleden van de C.H.U. en de C.D.U. inzake samenwerking, met (concept-) programma's van beide partijen., 1945; 102; 1 omslag
            - Brieven, aantekeningen van besprekingen en (concept-)teksten van moties en communiqués, betreffende samenwerking van de C.H.U. en de A.R.P. Met bijlagen., 1945-1946; 103; 1 omslag
            - Stukken betreffende de voorbereiding op de kamerverkiezingen van 1946 en het daarmee samengaande streven naar herziening van de partijverhoudingen., 1945-1946; 104; 1 omslag
            - Brieven, aantekeningen en knipsels betreffende de instelling en samenstelling van een cultuur-commissie in de C. H.U., 1947; 105; 1 omslag
            - Nota's voor en aantekeningen van de discussies tijdens een conferentie van C.H.U.-kader inzake de sociaal-economische problematiek., 1947; 106; 1 omslag
            - Briefwisseling, notulen en aantekeningen betreffende besprekingen tussen de besturen van de C.H.U. en de Protestantse Unie inzake samenwerking. Met bijlagen., 1947-1952; 107; 1 omslag
            - Brieven en circulaires, kamerstukken, aantekeningen en andere stukken betreffende en gebruikt bij verschillende verkiezingsacties., 1947-1956; 108-111; 4 omslagen
              - Kamerverkiezingen 1948, 108
              - Kamerverkiezingen 1952, 109
              - Statenverkiezingen 1954, 110
              - Kamerverkiezingen 1956, 111
            - Ingekomen brief van A. van Walsum ten geleide van het notulenboek, lopende over de jaren 1932-1937, van de opgeheven persvereniging "Vorstin en Volk"., 1949; 112; 1 omslag
              Van Walsum was secretaris van deze vereniging die ten doel had de uitgave van een christelijk-historisch weekblad.
            - Stukken betreffende de buitengewone algemene vergadering van de C.H.U. ter bespreking van het beleid ten aanzien van Indonesië., September-oktober 1949; 113; 1 omslag
            - Notulen, brief- en notawisseling van de Commissie tot voorbereiding van de herziening van het Program van Beginselen, met eind-ontwerp en lijst van wijzigingsvoorstellen vanuit de kiesverenigingen., 1950-1951; 114; 1 omslag
              Tilanus was tevens voorzitter van de commissie.
            - Circulaires en adressen betreffende de samenstelling van de kandidatenlijst voor de landelijke verkiezingen., 1952; 115; 1 omslag
            - Overzichten van de voorstellen betreffende wijziging van de tekst van het verkiezings-manifest en betreffende diverse organisatorische kwesties, door de kiesverenigingen ingediend ter behandeling in de algemene vergadering., 1952; 116; 1 omslag
            - Rondschrijven van de Generale Synode van de Nederlandse Hervormde kerk naar aanleiding van de 100-jarige herdenking van de invoering der bisschoppelijke hiërarchie in Nederland, met aantekeningen en knipsels., 1953; 117; 1 omslag
            - Stukken betreffende de houding van de C.H.U. inzake de kwestie Nieuw-Guinea, in antwoord op een desbetreffend rondschrijven van de Generale Synode van de Nederlandse Hervormde kerk en een adres van Nederlandse hoogleraren., 1956-1957; 118; 1 omslag
          - adviserend lid van het landelijk bestuur (1958-1965)., c.
            - Afschriften van aan hoofdbestuur, dagelijks bestuur en Unieraad gerichte brieven en rapporten betreffende verschillende politieke en organisatorische kwesties., 1962-1965; 119; 1 omslag
            - Briefwisseling en nota's betreffende en notulen van besprekingen tussen de besturen van C.H.U. en A.R.P. inzake samenwerking. Met bijlagen., 1962-1965; 120; 1 omslag
              Tilanus nam deel aan deze besprekingen.
            - Afschriften van brieven van, aan en betreffende het landelijk comité "Vriendenkring A.R.-C.H.", met verslag van een bespreking tussen de dagelijkse besturen van de C.H.U. en van het comité., 1962-1965; 121; 1 omslag
              Tilanus nam deel aan de bespreking.
            - Verslagen en rapporten betreffende diverse activiteiten van de Federatie van Christelijk-historische Jongerengroepen, deels in samenwerking met de organisatie van Anti-revolutionaire Jongeren Studieclubs., 1962-1964; 122; 1 omslag
            - Stukken betreffende de houding van de C.H.U. inzake de geloofsovergang en het huwelijk van prinses Irene., 1964; 123; 1 omslag
            - Stukken betreffende de jaarlijkse algemene vergaderingen van de C.H.U., 1964-1965; 124; 1 omslag
          - Bestuurslid lokale en regionale organisatie (1917-1966)., d.
            - Stukken betreffende zijn werkzaamheden als voorzitter van de kiesvereniging Ginneken., 1917; 125; 1 omslag
            - Stukken betreffende zijn werkzaamheden als secretaris van de kamerkringvereniging Tilburg., 1917 en z.j; 126; 1 omslag
            - Stukken betreffende zijn werkzaamheden als voorzitter van de kiesvereniging Scheveningen., 1924-1966; 127; 1 omslag
            - Stukken betreffende zijn werkzaamheden als voorzitter van de gemeentelijke kiesvereniging tevens statenkring- en kamerkringvereniging 's-Gravenhage., 1939, 1940, 1945 en z.j; 128; 1 omslag
        - Lid van de Tweede Kamer voor de C.H.U., fractie-secretaris en fractie-voorzitter (1922-1963)., 2.
          - Kamerlid tevens fractie-secretaris (1922-1939)., a.
            - Briefwisseling met het dagelijks bestuur van de C.H.U. betreffende zijn kandidaatstelling en met het Centraal Stembureau en de griffie van de Tweede Kamer betreffende zijn benoeming tot kamerlid., 1922-1937; 129; 1 omslag
            - Notulen van de fractie-vergaderingen. Met bijlagen., 1922-1939; 130-134; 4 delen en 1 omslag
              - 25 juli 1922-14 november 1923, 130
              - 21 november 1923-30 december 1925, 131
              - 19 januari 1926-26 april 1933, 132
              - 28 april 1933-4 september 1939, 133
              - Brieven, aantekeningen en kranteknipsels, los aangetroffen in de nummers 130-133., 134
                1. De vindplaatsen zijn op de stukken vermeld.
                2. Namen van briefschrijvers zijn opgenomen in de index.
            - Briefwisseling van de fractie met kabinetsformateur Ruys de Beerenbrouck inzake het ontwerp-regeringsprogramma, met verslagen van besprekingen en aantekeningen., 1922; 135; 1 omslag
            - Tekst van een beschouwing over de intrekking c.q. wijziging van artikel 123 van het regerings-reglement voor Nederlands-Indië inzake de toelating van zending en missie. Anoniem., Z.j. (1922); 136; 1 stuk
            - Nota inzake de vooroefeningen van de Vrijwillige Landstorm Anoniem., Z.j. (1922); 137; 1 stuk
            - Briefwisseling van de fractie met bewegingen en organisaties in den lande inzake de behartiging van verschillende belangen., 1922; 138; 1 omslag
            - Kamerstukken betreffende een ontwerp van wet inzake dienstweigering, met aantekeningen en knipsels., 1922-1923 en z.j; 139; 1 omslag
              Zie ook inventarisnummer 27.
            - Briefwisseling van de fractie met minister Ruys de Beerenbrouck en van de fractie-voorzitter met de leden van de fractie betreffende het aftreden en de vervanging van minister De Geer., 1923; 140; 1 omslag
            - Briefwisseling van de fractie met andere fracties en met de minister van Financiën inzake een korting op de schadeloosstelling voor de kamerleden, en van Tilanus met fractie-voorzitter Schokking inzake de salarisverlaging voor de ambtenaren. Met bijlagen., 1923, 1925; 141; 1 omslag
            - Stukken betreffende het ontwerp van wet inzake versterking van de vloot en de kabinetscrisis van 1923. Met voorstukken uit de jaren 1921-1922., 1923-1924; 142; 1 omslag
            - Aantekeningen en knipsels betreffende de uitslag van de kamerverkiezingen van 1925 en de daaropvolgende kabinetsformatie., 143; 1 omslag
            - Stukken betreffende het gezantschap bij de paus en de kabinetscrisis van 1925., 1925-1926; 144; 1 omslag
            - Kamerstukken betreffende het ontwerp van wet inzake ontwapening ingediend door het Tweede Kamerlid K. ter Laan c.s., met aantekeningen en knipsels., 1925-1927; 145; 1 omslag
            - Briefwisseling en aantekeningen betreffende het conflict tussen de fractie en Dr. de Visser inzake diens positie ten opzichte van de fractie., 1929-1930; 146; 1 omslag
            - Briefwisseling van de fractie met formateur Ruys de Beerenbrouck inzake de vorming van een kabinet, met ontwerpen van een regeringsprogramma, verslagen van besprekingen en aantekeningen., 1929; 147; 1 omslag
            - Aantekeningen, nota's en kamerstukken betreffende het plan van minister Deckers inzake versterking van de vloot. Met bijlagen., 1930; 148; 1 omslag
            - Nota betreffende de toestand van 's rijks financiën, voorzien van kanttekeningen door Tilanus. Met bijlagen., 1932; 149; 1 omslag